# 请教陈版，关于视同销售所得税的问题

提问人：saffisunny 时间：2019-11-29 06:30:22
第一次发帖，期望得到各位高手的指点！！！
之前看了一些陈版主回复的关于视同销售所得税的问题，说是确认递延所得税资产，不在会计利润与所得税费用调整过程表中体现，可是我还不是很明白，再次请教。
例：某家具公司将自己生产的一批产品（课桌） 500 套赠送给希望工程，市场价每套 100 元，产品成本 80 元。会计处理为：
借：营业外支出 48 500
贷：库存商品　 40 000
应交税费——应交增值税（销项税额）8 500
可以看出对外捐赠的货物：
1. 会计上按成本转账。
2. 增值税上则视同销售计算销项税额。
3. 企业所得税在年终进行企业所得税汇算清缴时，要进行纳税调整，确认视同销售收入 50 000 元，视同销售成本 40 000 元。
我的问题是：（ 1 ）该笔业务在计算当期所得税时应该纳税调增10 000元不是吗，该笔业务应是造成会计与税法的永久性差异，不该确认递延所得税资产的吧；（ 2 ）该笔业务在会计利润与所得税费用调整过程表中如何体现呢？

回答人：chenyiwei
1 、该事项不造成资产、负债的期末账面价值和计税基础之间的暂时性差异，故不涉及确认递延所得税。
2 、由于视同销售导致税务上分别确认收入、成本，但捐赠支出在税法上也同样是按视同销售价格计算可税前扣除的金额，故应纳税所得额实际并未因此增加。